【裁判字號】    99,婚,208
【裁判日期】    990618
【裁判案由】    離婚
【裁判全文】
臺灣臺南地方法院家事裁定               99年度婚字第208號
原      告  乙○○
被      告  甲○○
上列當事人間請求離婚事件，本院裁定如下：
    主      文
本件移送臺灣士林地方法院。
    理      由
一、原告起訴主張：兩造於民國92年1月2日結婚，婚後感情初尚
    融洽，並同住於台北市○○區○○路處，不料兩造同住三個
    月後，被告表示欲出外找工作，被告即住在其老闆娘提供之
    處所，未與原告聯絡，經原告四處尋找未獲，被告嗣後因逾
    期居留，無法來台，被告與原告失去聯絡，無法履行同居義
    務，期間已長達七年，顯係困頓難容在繼續狀態中，迄今仍
    行方不明，爰訴請離婚等語。
二、按訴訟之全部或一部，法院認為無管轄權者，依原告聲請或
    依職權以裁定移送其管轄法院，民事訴訟法第28條第1項定
    有明文。又離婚之訴，專屬夫妻之住所地或夫妻死亡時住所
    地之法院管轄，但訴之原因事實發生於夫或妻之居所地者，
    得由各該居所地之法院管轄，民事訴訟法第568條第1項復有
    明文規定。
三、查兩造係於92年1月2日結婚，此有原告所提戶籍謄本、福建
    省福州市公證處西元2003年1月3日（2003）榕公證內民字第
    68號結婚公證書、財團法人海峽交流基金會92年1月16日（
    92）核字第003947號證明各1份可證，並經本院向台南市北
    區戶政事務所調閱兩造結婚登記資料，經該所轉請台北市北
    投區戶政事務所檢附結婚登記申請書、經大陸地區福建省福
    州市公證處公證，並經財團法人海峽交流基金會證明之兩造
    結婚公證書供參，有台北市北投區戶政事務所99年4月16日
    北市投戶資字第09930347000號函在卷可按；又據本院調取
    被告之入出境資料所示，被告婚後於92年3月27日入境，其
    在台之居留地址為台北市○○區○○路334巷2號3樓，嗣因
    被告逾期停留，已於92年11月21日強制出境，此後即再無入
    境資料，此有內政部入出國及移民署99年5月5日移署出停泰
    字第0990061549號函及所附之被告出入境資料、大陸地區人
    民進入臺灣地區旅行證申請書在卷可憑；再參原告於本院99
    年6月9日審理時陳述：兩造婚後同住於台北市○○區○○路
    三個月後，被告表示欲出外找工作，被告即住在其老闆娘提
    供之處所，未與其聯絡，經其四處尋找未獲，又其領有身心
    障礙手冊，之前在台北市每月可領取新台幣（下同）3,000
    元之殘障補助，然其現在欲於台南市聲請每月4,000元之補
    助款，乃於99年3月29日始將戶籍遷至台南市等語，以此，
    足見兩造本係共同以台北市○○區○○路334巷2號3樓處為
    其等久住之地，應以該址為兩造共同住所。又兩造共同住所
    係坐落於台北市北投區，被告與原告同住約三個月即離家，
    未與原告聯絡，亦足認本件離婚之原因事實係發生於台北市
    北投區，依上開民事訴訟法第568條第1項規定，本件自應由
    臺灣士林地方法院管轄，本院既無管轄權，原告向本院起訴
    ，顯有違誤，爰依職權將本件移送於管轄之臺灣士林地方法
    院。
四、依民事訴訟法第28條第1項，裁定如主文。
中    華    民    國    99    年    6     月    18    日
                  家事法庭    法  官  林富郎
以上為正本係照原本作成。
如對本裁定抗告須於裁定送達後10日內向本院提出抗告狀，並繳
納抗告費用。
中    華    民    國    99    年    6     月    18    日
                              書記官  劉毓如

司法院資訊處製作；財團法人民間司法改革基金會備份。
